臺灣臺南地方法院臺南簡易庭民事判決
110年度南小字第1714號
原      告  徐德興  
被      告  莊思源  
上列當事人間請求侵權行為損害賠償事件，本院於民國111年1月
13日言詞辯論終結，判決如下：
    主      文
原告之訴駁回。　　
訴訟費用新臺幣壹仟元由原告負擔。　　
    事實及理由
一、按當事人為訴之變更、追加或提起反訴，除當事人合意繼續
    適用小額程序並經法院認為適當者外，僅得於第436條之8第
    1項之範圍內為之，民事訴訟法第436條之15定有明文。本件
    原告原起訴主張被告駕車撞毀花盆（下稱系爭花盆），請求
    被告應給付新臺幣（下同）6,000元，嗣原告於民國110年12
    月6日言詞辯論程序中主張其因搬運系爭花盆受傷無法工作
    ，請求被告再給付800,000元（見本院卷第39頁），是就超
    過原請求金額部分即800,000元部分，核屬訴之追加，然追
    加之訴與原訴之標的金額合併計算，已超過100,000元，業
    已逾越民事訴訟法第438條之8第1項所定應適用小額程序之
    範圍，且兩造並未合意繼續適用小額程序，本院復認以小額
    訴訟程序審理並不適當，揆諸前揭說明，原告所為訴之追加
    ，自不應准許，爰另以裁定駁回，先予敘明。
二、原告起訴主張：被告於110年5月29日下午12時39分於臺南市
    ○區○○路0段00巷00弄00號前，開車將系爭花盆撞毀，系爭花
    盆是原告所有，非臺南市北區區公所（下稱北區區公所）所
    有，經估價系爭花盆重做需花費6,000元。為此，依侵權行
    為之法律關係提起本訴，請求被告賠償等語。並聲明：被告
    應給付原告6,000元。
三、被告抗辯：系爭花盆為北區區公所所有，並非原告所有，北
    區區公所亦未委託原告處理，被告僅願意與北區區公所協調
    後續賠償金額等語。並聲明：請求駁回原告之訴。
四、得心證之理由：
　㈠被告於110年5月29日下午12時39分於臺南市○區○○路0段00巷0
    0弄00號前，因駕車不慎將置於該處之系爭花盆撞毀乙情，
    有原告提出之臺南市政府第五分局道路交通事故當事人登記
    聯單可參（見調字卷第15頁），並有同分局110年8月25日南
    市警五交字第1100457997號函所檢送本事故相關資料附卷可
    稽（見調字卷第31至52頁），且為兩造所不爭執，是上情堪
    以認定。
　㈡按因故意或過失，不法侵害他人之權利者，負損害賠償責任
    ，民法第184條第1項前段定有明文。又侵權行為損害賠償責
    任，除行為人之行為具不法性、被害人受有損害外，尚須以
    行為人之不法行為與被害人所受損害間具有相當因果關係為
    其成立要件（最高法院98年度台上字第1452號判決意旨參照
    ）。次按當事人主張有利於己之事實者，就其事實有舉證之
    責任，民事訴訟法第277條前段定有明文。而民事訴訟如係
    由原告主張權利者，應先由原告負舉證之責，若原告先不能
    舉證，以證實自己主張之事實為真實，則被告就其抗辯之事
    實即令不能舉證，或其所舉證據尚有疵累，亦應駁回原告之
    請求（最高法院100年度台上字第415號民事判決意旨參照）
    。
　㈢本件原告主張遭被告駕車不慎撞毀之系爭花盆為其所有乙情
    ，為被告所否認，揆諸上開侵權行為成立要件及舉證責任分
    配原則，自應由原告就系爭花盆為其所有、其因被告之前揭
    行為受有損害此一有利於己之事實，負舉證責任。經查，原
    告固提出載有「品名：花盆；規格；四方盆；數量：1；金
    額：6000」之估價單1紙（見調字卷第17頁），然原告已陳
    明該估價單是系爭花盆毀損後，其請台輝園藝就重新購買新
    花盆所需費用開立之估價單等語（見本院卷第77至78頁），
    足認該估價單並非原告購買系爭花盆時之相關單據，尚無法
    以該估價單認定系爭花盆為原告所購買。原告雖又主張係北
    區區公所購買之花盆，會於花盆上印有「北區」、「興南里
    辦公處」等文字，而系爭花盆上並未有此等文字，故系爭花
    盆係其購買，並非北區區公所所有等語，並提出照片4張為
    證（見本院卷第43至44頁）。然查，觀諸原告所提出上開照
    片，其中非系爭花盆之其他四方盆花盆，分別印有「北區」
    、「興南里辦公處」等紅色文字，參以「臺南市北區興南里
    辦公處」於97年11月間曾購買「水泥盆（2尺四方盆）」28
    盆（單價1,500元，總計42,000元）並放置，107年4月興南
    里已與長德里整併為「長興里」等情，有北區區公所110年1
    1月9日南北行字第1100747851號函及該函所檢附支出憑證黏
    存單存卷可參（見本院卷第31至33頁），堪認原告所提出上
    開照片中非系爭花盆之其他四方盆花盆，確係「臺南市北區
    興南里辦公處」於97年11月間購買。惟自上開照片可知，非
    系爭花盆之其他四方盆花盆，均係於花盆長度較長之那一面
    上印有「北區」、「興南里辦公處」等紅色文字，而原告所
    提出系爭花盆破損後之照片，係僅拍攝系爭花盆長度較短之
    兩塊碎片（見本院卷第43頁上方、第44頁下方照片），無法
    看出系爭花盆長度較長之那一面是否確實未印有「北區」、
    「興南里辦公處」等紅色文字，且照片中所示系爭花盆長度
    較短那一面上之圖案花紋，復與照片中其他由「臺南市北區
    興南里辦公處」購買之花盆長度較短那一面上之圖案花紋極
    為類似（見本院卷第43頁上面碎片照片與本院卷第44頁上面
    照片中最左側花盆），則被告辯稱系爭花盆並非原告所有，
    而為北區區公所所有等語，尚非全然無據。況縱然系爭花盆
    上並未印有「北區」、「興南里辦公處」等紅色文字，亦無
    法即據此即認系爭花盆即為原告所有，是原告所舉上開照片
    ，亦無法為有利於原告之認定。此外，原告並未提出其他積
    極證據資料，證明系爭花盆確屬原告所有，是原告主張被告
    駕車不慎撞毀其所有之系爭花盆，致其受有損害，被告應對
    其負侵權行為損害賠償責任等語，即無所據。
五、綜上所述，原告並未舉證證明系爭花盆確為其所有，則原告
    主張其因被告駕車不慎撞毀系爭花盆而受有損害，依侵權行
    為之法律關係請求被告給付重做花盆之費用6,000元，為無
    理由，應予駁回。
六、訴訟費用，由敗訴之當事人負擔；小額訴訟，法院為訴訟費
    用之裁判時，應確定其費用額，民事訴訟法第78條、第436
    條之19第1項分別定有明文。經核本件之訴訟費用額確定為1
    ,000元（裁判費），應由敗訴之原告負擔。
七、本件事證已臻明確，兩造其餘之攻擊或防禦方法及所用之證
    據，經本院斟酌後，認為均不足以影響本判決之結果，爰不
    逐一論列，附此敘明。
八、訴訟費用負擔之依據：民事訴訟法第78條、第436條之19第1
    項。
中　　華　　民　　國　　111 　年　 　1 　 月　　28 　日
                  臺灣臺南地方法院臺南簡易庭
                                  法  官  余玟慧
以上正本係照原本作成　　　　　　　　　　　　　　　　　
如不服本判決，應於送達後廿日內，向本院提出上訴狀並表明上
訴理由，如於本判決宣示後送達前提起上訴者，應於判決送達後
廿日內補提上訴理由書（須附繕本）。
對於小額程序之第一審判決之上訴，非以其違背法令之理由，不
得為之。且上訴狀內應記載表明(一)原判決所違背之法令及其具
體內容。(二)依訴訟資料可認為原判決有違背法令之具體事實者
。如委任律師提起上訴者，應一併繳納上訴審裁判費。 
中　　華　　民　　國　　111 　年　　2 　　月　　10　　日
                                書記官  于子寧